# 应收账款核销分录

提问人：18855190680 时间：2020-06-20 08:05:02
陈老师，您好，咨询一个问题：假设企业今年新产生一笔应收账款 100 ，年末计提坏账准备 5 元，分录为借：信用减值损失 5 贷：坏账准备 5
，第二年企业确定这笔款全部收不回来了，经过审批程序后决定予以核销，这时分录是（查看东奥网站等百度资料）：借：坏账准备 100 贷：应收账款100.是吧？但是把去年与今年的这 2 笔分录综合起来看的话，就是应收账款原值减少 100 ，坏账准备减少 95 ，这样的话应收账款净值最终减少 5 元（体现在资产负债表中），但是我想了想，这笔应收款既然已经全部核销了，那么其净值变动就应该为 0 （相当于该笔应收款在资产负债表上未发生过），所以我以为核销时分录应该为借：信用减值损失 95 坏账准备 5 贷：应收账款 100 ，这样两笔分录综合起来才能在资产负债表上提现其最终净值变动为 0 ，陈老师，麻烦您对此疑问予以解答一下，谢谢

回答人：chenyiwei
1 、如果对该笔应收账款是采用个别认定法计提坏账准备的，则应采用你的理解方式，核销时分录应该为借：信用减值损失 95 坏账准备 5 贷：应收账款 100 。
2 、如果对该笔应收账款是纳入某个信用风险组合，按组合基础计提坏账准备的，则核销时直接借记坏账准备 100 ，贷记应收账款 100 ，期末再对该组合的坏账准备进行调整补提。